臺灣桃園地方法院小額民事判決
111年度壢小字第481號
原      告  仲信資融股份有限公司

法定代理人  陳瑞興  
訴訟代理人  林資敏  
            劉姵吟  
被      告  趙焌喆  



上列當事人間請求給付分期買賣價金事件，經臺灣新竹地方法院
於民國110年12月28日以110年度竹小調字第1827號裁定移送前來
，本院於民國111年6月16日言詞辯論終結，判決如下：
    主    文
一、被告應給付原告新臺幣貳萬參仟參佰貳拾捌元，及如附表所
    示之利息。
二、原告其餘之訴駁回。
三、訴訟費用新臺幣壹仟元由被告負擔。
四、本判決第一項得假執行。　
    理 由 要 領
一、本件依民事訴訟法第436 條之18第1 項規定，除下列理由要
    領外，僅記載主文，其餘省略。
二、依前揭說明，以下僅就原告得請求之利息起算日為何，記載
    理由要領：
(一)按民法第389條規定：「分期付價之買賣，如約定買受人有
    遲延時，出賣人得即請求支付全部價金者，除買受人遲付之
    價額已達全部價金五分之一外，出賣人仍不得請求支付全部
    價金。」又上開規定係強制規定，分期付款買賣之當事人不
    得以約定排除此規定之適用。
(二)查本件分期付款契約總價金為新臺幣(下同)35,000元，依上
    開規定計算，被告遲付達7,000元【計算式：35,000/5=7,00
    0】，始得請求支付全部價金，而以每期應繳款金額1,944元
    計算，被告需遲付達4期【計算式：7,000/1,944≒3.6】，始
    可請求全部價金。而依原告之主張，被告係繳付6期後自民
    國110年4月15日起未清償，故原告應至110年7月15日起，始
    可向被告請求清償全部價金，此前則仍應按每期得請求之金
    額各自起算利息。是原告得請求之利息起算日，即如附表所
    示，原告請求逾此範圍之利息，即屬無據。
中　　華　　民　　國　　111 　年　　6 　　月　　30　　日
                  中壢簡易庭      法  官  張博鈞
以上為正本係照原本作成。
如不服本判決，應於送達後20日內，向本院提出上訴狀並表明上
訴理由，如於本判決宣示後送達前提起上訴者，應於判決送達後
20日內補提上訴理由書（須附繕本）。
如委任律師提起上訴者，應一併繳納上訴審裁判費。
中　　華　　民　　國　　111 　年　　6 　　月　　30　　日
                                  書記官  張季容
附錄：
一、民事訴訟法第436條之24第2項：
    對於小額程序之第一審裁判上訴或抗告，非以其違背法令為
    理由，不得為之。
二、民事訴訟法第436條之25：
    上訴狀內應記載上訴理由，表明下列各款事項：
    （一）原判決所違背之法令及其具體內容。
    （二）依訴訟資料可認為原判決有違背法令之具體事實。
三、民事訴訟法第471 條第1 項：（依同法第436 條之32第2 項
    規定於小額事件之上訴程式準用之）上訴狀內未表明上訴理
    由者，上訴人應於提起上訴後20日內，提出理由書於原第二
    審法院；未提出者，毌庸命其補正，由原第二審法院以裁定
    駁回之。 
附表：
編號 本金(新臺幣) 期間 週年利率 1 1,944元 110年4月15日起至110年7月19日止 20％   110年7月20日起至清償日止 16％ 2 1,944元 110年5月15日起至110年7月19日止 20％   110年7月20日起至清償日止 16％ 3 1,944元 110年6月15日起至110年7月19日止 20％   110年7月20日起至清償日止 16％ 4 17,496元 110年7月15日起至110年7月19日止 20％   110年7月20日起至清償日止 16％